【裁判字號】    89,易,849
【裁判日期】    890930
【裁判案由】    妨害自由
【裁判全文】
臺灣嘉義地方法院刑事判決                          八十九年度易字第八四九號
    公  訴  人  臺灣嘉義地方法院檢察署檢察官
    被      告  甲○○
                乙○○
右列被告因妨害自由案件，經檢察官提起公訴（八十九年度偵字第五零八零號），本
院判決如左：
    主  文
甲○○以加害生命、財產之事，恐嚇他人致生危害於安全，處有期徒刑肆月，如易科
罰金以參佰元折算壹日，緩刑參年；被訴侵入住宅及公然侮辱部分公訴不受理。
乙○○公訴不受理。
    事  實
一、甲○○因不滿乙○○於民國八十九年六月間，至嘉義市○區○○○路二八四號「
    丙○○皮膚科診所」由丙○○醫師醫治血管瘤後，病況仍未見好轉，於八十九年
    八月十一日上午十時四十五分許，偕同乙○○至上開診所，二人無故侵入診所內
    之診療室（侵入住宅部份業據被害人撤回告訴）後，甲○○即指責丙○○為何未
    將其子乙○○臉部之血管瘤醫治好，並基於恐嚇之犯意，向丙○○恫嚇稱：「不
    讓你開店，要砸你的店。」、「醫生你會怎麼死，都不知道。」、「我甘願犯一
    條刑法罪，也要將你打死。」等語，以該等加害生命、財產之事恐嚇丙○○，使
    丙○○心生畏怖，致生危害於其安全。
二、案經被害人丙○○訴由嘉義市警察局第二分局報請臺灣嘉義地方法院檢察署檢察
    官偵查起訴。
    理  由
一、被告甲○○部分：
（一）訊據被告甲○○對其於右揭時、地以「不讓你開店，要砸你的店。」之加害告
      訴人丙○○財產之事恐嚇告訴人等事實坦承不諱，核與告訴人於警訊、偵查中
      之指述及證人謝鋒瑞於警訊、偵查中證述之情節均相符；被告甲○○雖否認有
      以「醫生你會怎麼死，都不知道。」、「我甘願犯一條刑法罪，也要將你打死
      。」等語恐嚇告訴人，惟該等恐嚇事實業據告訴人於偵查中指述綦詳，核與證
      人謝鋒瑞證述之情節相符，被告甲○○所辯顯係事後卸責之詞，不足採信，事
      證明確，被告甲○○犯行堪以認定。
（二）核被告甲○○所為係犯刑法第三百零五條之恐嚇罪，爰審酌被告甲○○犯罪之
      動機、目的，手段及業與告訴人達成民事上之和解，並取得告訴人之諒解等一
      切情狀，量處如主文所示之刑。又被告甲○○於七十六年間雖曾受有期徒刑以
      上刑之執行完畢，惟五年以內未曾受有期徒刑以上刑之宣告，因一時失慮，致
      罹刑典，事後已坦承犯行，深具悔意，經此刑之宣告後，應知警惕而無再犯之
      虞，本院因認暫不執行其刑為當，予以宣告緩刑，用啟自新。
（三）公訴意旨另以：被告甲○○於八十九年八月十一日上午十時四十五分許，與乙○○基於無故侵入他人住宅之犯意聯絡，共同衝入嘉義市○區○○○路二八四
      號「丙○○皮膚科診所」內之診療室，並與乙○○基於公然侮辱之犯意聯絡，
      在謝鋒瑞藥劑師等多數人得以共見共聞之狀況下，由甲○○辱罵丙○○：「幹
      你娘（台語）」，及由乙○○辱罵：「幹你娘雞歪（台語）」等語，足以毀損
      丙○○之名譽，因認被告甲○○涉犯刑法第三百零六條第一項之侵入住宅罪及
      同法第三百零九條第一項之公然侮辱罪之共同正犯。按告訴乃論之罪，告訴人
      於第一審辯論終結前得撤回其告訴，又告訴經撤回者，應諭知不受理之判決，
      刑事訴訟法第二百三十八條第一項、第三百零三條第三款定有明文；而本件告
      訴人丙○○告訴被告甲○○共同侵入住宅及公然侮辱部分，公訴人認被告係觸
      犯刑法第三百零六條第一項及第三百零九條第一項之罪，依同法第三百零八條
      第一項及第三百十四條之規定，須告訴乃論。茲據告訴人丙○○撤回其告訴，
      有撤回告訴狀一紙附卷可稽，揆諸前開規定，原應就被告甲○○共同侵入住宅
      及公然侮辱部分諭知不受理，惟公訴人認該部分與前揭論罪科刑之恐嚇部分有
      牽連犯之裁判上一罪關係，爰不另為不受理之諭知，附此敘明。
二、被告乙○○部分：
（一）公訴意旨略以：被告乙○○於八十九年八月十一日上午十時四十五分許，與甲○○基於無故侵入他人住宅之犯意聯絡，共同衝入嘉義市○區○○○路二八四
      號「丙○○皮膚科診所」內之診療室，並與甲○○基於公然侮辱之犯意聯絡，
      在謝鋒瑞藥劑師等多數人得以共見共聞之狀況下，由甲○○辱罵丙○○：「幹
      你娘（台語）」，及由乙○○辱罵：「幹你娘雞歪（台語）」等語，足以毀損
      丙○○之名譽，因認被告乙○○涉犯刑法第三百零六條第一項之侵入住宅罪及
      同法第三百零九條第一項之公然侮辱罪之共同正犯。
（二）按告訴乃論之罪，告訴人於第一審辯論終結前得撤回其告訴，又告訴經撤回者
      ，應諭知不受理之判決，刑事訴訟法第二百三十八條第一項、第三百零三條第
      三款定有明文。
（三）本件告訴人丙○○告訴被告乙○○共同侵入住宅及公然侮辱部分，公訴人認被
      告乙○○係觸犯刑法第三百零六條第一項及第三百零九條第一項之罪，依同法
      第三百零八條第一項及第三百十四條之規定，須告訴乃論。茲據告訴人丙○○
      撤回其告訴，有撤回告訴狀一紙附卷可稽，揆諸前開規定，自應諭知不受理。
據上論斷，應依刑事訴訟法第二百九十九條第一項前段、第三百零三條第三款，刑法
第三百零五條，第四十一條，第七十四條第二款，判決如主文。
本案經檢察官陳仁智到庭執行職務
中    華    民    國      八十九      年        九    月        三十    日
                                      臺灣嘉義地方法院刑事第一庭
                                          法  官  劉  瓊  雯
右正本證明與原本無異。
如不服本判決，應於判決送達後十日內向本院提出上訴狀( 應附繕本 )。
中    華    民    國      八十九      年        十    月          三    日
                                          書記官  陳  冠  學


司法院資訊處製作；財團法人民間司法改革基金會備份。
